ACORDAO-COMPLETO-2580879

ACÓRDÃO DE RELAÇÃO

ACÓRDÃO DE RELAÇÃO 2771/2023 ATA 9/2023 - SEGUNDA CÂMARA

Acórdão 2771/2023-TCU-Segunda Câmara
	VISTOS e relacionados estes autos de tomada de contas especial instaurada pela Superintendência Estadual da Funasa na Bahia em desfavor de João Henrique de Barradas Carneiro, Prefeito no período de 1/1/2005 a 31/12/2012, e Grow Construtora e Incorporadora Ltda., em razão da não comprovação da regular aplicação dos recursos repassados por meio do Convênio 1303/02, firmado entre a Fundação Nacional de Saúde e o Município de Salvador (BA) , e que tinha por objeto o instrumento descrito como "execução de melhorias sanitárias domiciliares";     
	Considerando os pareceres exarados pela Unidade de Auditoria Especializada em Tomada de Contas Especial (peças 169-171) e pelo órgão do Ministério Público junto ao TCU      (peça 173) , nos quais resta evidenciada a ocorrência da prescrição intercorrente das pretensões punitiva e ressarcitória do Tribunal, porquanto transcorreram mais de 3 anos entre a aprovação do Programa de Educação em Saúde e Mobilização Social (27/7/2011) e a emissão do Parecer Financeiro 0178/2014 (21/8/2014) ;
	Considerando que incide a prescrição intercorrente se o processo ficar paralisado por mais de 3 anos, pendente de julgamento ou despacho (art. 8º, caput, da Resolução TCU 344/2022) ;
	ACORDAM os Ministros do Tribunal de Contas da União, reunidos em Sessão da 2ª Câmara, com fundamento no art. 143, inciso V, alínea "a", do Regimento Interno/TCU, em:
	a)  arquivar o processo com fundamento nos arts. 8º e 11 da Resolução/TCU 344/2022; e
	b) informar à Superintendência Estadual da Funasa na Bahia e aos responsáveis a prolação do presente Acórdão.  
1. Processo TC-Processo 026.172/2020-8 (TOMADA DE CONTAS ESPECIAL) 
	1.1. Responsáveis: Angela Maria Gordilho Souza (XXX.114.385-XX) ; Grow Construtora e Incorporadora Ltda. (03.635.420/0001-32) ; João Henrique de Barradas Carneiro (XXX.349.485-XX) .
	1.2. Órgão/Entidade: Superintendência Estadual da Funasa Na Bahia.
	1.3. Relator: Ministro Antonio Anastasia.
	1.4. Representante do Ministério Público: Procurador Sergio Ricardo Costa Caribé.
	1.5. Unidade Técnica: Unidade de Auditoria Especializada em Tomada de Contas Especial (AudTCE) .
	1.6. Representação legal: Nilson Valois Coutinho Neto (15126/OAB-BA) e Reinaldo Saback Santos (11428/OAB-BA) , representando João Henrique de Barradas Carneiro; Giovanna Bastos Sampaio Correia (42468/OAB-BA) , representando Angela Maria Gordilho Souza. 
	1.7. Determinações/Recomendações/Orientações: não há.

Segunda Câmara

Angela Maria Gordilho Souza (XXX.114.385-XX); Grow Construtora e Incorporadora Ltda. (03.635.420/0001-32); João Henrique de Barradas Carneiro (XXX.349.485-XX).

ANTONIO ANASTASIA

Nilson Valois Coutinho Neto (15126/OAB-BA) e Reinaldo Saback Santos (11428/OAB-BA), representando João Henrique de Barradas Carneiro; Giovanna Bastos Sampaio Correia (42468/OAB-BA), representando Angela Maria Gordilho Souza.

Procurador Sergio Ricardo Costa Caribé.

TOMADA DE CONTAS ESPECIAL (TCE)

Unidade de Auditoria Especializada em Tomada de Contas Especial (AudTCE).